【裁判字號】    97,消債更,514
【裁判日期】    980110
【裁判案由】    更生事件
【裁判全文】
臺灣板橋地方法院民事裁定           97年度消債更字第514號
聲  請  人  甲○○
                      10號3.
上列當事人聲請消費者債務清理事件，本院裁定如下：
    主  文
債務人甲○○自中華民國98年1 月10日16時起開始更生程序。
本件得由司法事務官進行更生程序。
    理  由
一、按法院開始更生程序之裁定，應載明其年、月、日、時，並
    即時發生效力，消費者債務清理條例第45條第1 項定有明文
    。
二、本件聲請意旨略以：聲請人因有不能清償債務情事，民國（
    下同）95年間依「中華民國銀行公會會員辦理消費金融案件
    無擔保債務協商機制」，與最大債權銀行萬泰商業銀行（下
    稱萬泰銀行）達成分期還款協議，同意自95年6月起，分100
    期，每月償還新台幣（下同）14,588元。惟於96年底聲請人
    公司因故倒閉，又遭負責人失蹤，12月份薪資都未支付，而
    致非自願離職，在97年1月份有申請勞保局的失業給付，知
    悉銀行公會可以因故暫緩2個月不繳協商費用，所以1、2月
    協商費用都未繳納，因為知道自己有負債有不得不工作的理
    由，這幾個月份真的有努力的在找工作，從來沒有鬆懈過，
    但去面試的工作真的都沒接到任何通知，每個月勞保局都有
    回去報到，有面試的資料可查得到，面對3月份即將要繳的
    協商費用，唯有的收入只有失業給付跟做手工的微薄薪資，
    繳了協商費用，就完全沒有錢了，到了4月份仍舊沒有任何
    的工作機會，為了生活不得不毀諾。此係不可歸責於己致履
    行顯有重大困難之事由，爰請求裁定准予更生等語。
三、經查，聲請人主張之上開事實，業據其提出協議書、無擔保
    債務還款計劃表、債權人清冊、財團法人金融聯合徵信中心
    綜合信用報告、還款證明表、就業保險失業（再）認定、失
    業給付申請書暨給付收據、認定收執聯、財政部臺灣省北區
    國稅局財產歸屬資料清單、95年度綜合所得稅各類所得資料
    清單、96年度綜合所得稅結算申報所得資料參考清單、勞工
    保險被保險人投保資料表、勞工保險局核定通知書等為證，
    亦據行政院勞工委員會職業訓練局北基宜花金馬區就業服務
    中心向本院陳報明確。聲請人主張於96年底公司因故倒閉，
    又遭負責人失蹤，12月份薪資都未支付，而致非自願離職，
    毀諾係有不可歸責之事由，即非無據，堪信屬實。此外，本
    件又查無聲請人有消費者債務清理條例第6條第3項、第8條
    或第46條各款所定駁回更生聲請之事由存在，是本件更生聲
    請，應屬有據，爰裁定如主文。
中    華    民    國    98    年    1    月      10   日
                    民事第二庭    法  官  陳財旺
上為正本係照原本作成
本件不得抗告
本裁定已於98年1 月10日16時公告。
中    華    民    國    98    年    1    月      10   日
                                  書記官  孫國慧


司法院資訊處製作；財團法人民間司法改革基金會備份。
